【裁判字號】    92,訴,131
【裁判日期】    920703
【裁判案由】    搶奪等
【裁判全文】
台灣雲林地方法院刑事判決                          九十二年度訴字第一三一號
    公  訴  人  台灣雲林地方法院檢察署檢察官
    被      告  丙○○
右列被告因搶奪等案件，經檢察官提起公訴（九十一年度偵字第一二八一號），本院
判決如左︰
    主  文
丙○○共同損壞他人之臥房木門、鐵窗玻璃、鐵窗欄杆、日光燈架，足以生損害於他
人，處有期徒刑參月；又共同傷害人之身體，處有期徒刑伍月；又意圖為自己不法之
所有而搶奪他人之動產，處有期徒刑捌月；應執行有期徒刑壹年參月。
    事  實
一、丙○○曾因違反麻醉藥品管理條例、妨害家庭等案件，經法院判處徒刑並定應執
    行刑有期徒刑十三年十月，於民國（下同）八十八年五月二十五日假釋，後來因
    違反槍砲彈藥刀械管制條例、偽造文書等案件，經法院判處徒刑並定應執行刑有
    期徒刑二年四月，且因違反動產擔保交易法案件，經法院判處有期徒刑三月，因
    侵占案件，經法院判處有期徒刑三月，因贓物案件，經法院判處拘役三十日，並
    於九十一年二月二日經撤銷前述假釋，合併執行。
二、其認為簡勵盟與其妻朱月娥發生姦情，而對簡勵盟心生不滿，卻因誤認嘉義市○
    區○○里○○街三一號係簡勵盟住處（實係乙○○與甲○○夫妻住處），而夥同
    綽號「阿峰」、「火車」、「戰車」、「阿榮」、「忠王」、「阿偉」等真實姓
    名、年籍不詳之成年男子六名，共同基於毀損及傷害之犯意聯絡，於九十年十二
    月四日凌晨二時十五分許，駕車前往上址，由前開綽號「阿峰」等六名不詳男子
    分持鐵棍、磚塊等物品（未扣案），敲打該住處臥房之木門、鐵窗、日光燈，致
    該臥房之木門毀損、鐵窗玻璃破碎、鐵窗欄杆斷裂、日光燈架扭曲、掉落，足生
    損害於乙○○與甲○○後，再由前開綽號「阿峰」等六名不詳男子共同毆打乙○○，致乙○○受有左側頭皮、左側頸部、左骨盆擦傷、左背部瘀傷、左前臂挫傷
    等傷害。嗣丙○○見甲○○所有之黑色皮包乙只置於桌上，內有甲○○身分證、
    健保卡等各一張、現金新台幣（下同）四萬三千元，竟意圖為自己不法之所有，
    徒手搶奪該黑色皮包得手後，旋即與前開綽號「阿峰」等六名不詳男子駕車逃離
    現場。
三、案經被害人乙○○與甲○○訴由嘉義市警察局第一分局報由台灣嘉義地方法院檢
    察署檢察官呈請台灣高等法院台南分院檢察署令轉台灣雲林地方法院檢察署檢察
    官偵查起訴。
    理  由
一、被告丙○○坦白承認於上述時、地，夥同綽號「阿峰」等六名不詳姓名成年男子
    ，共同毀損告訴人乙○○與甲○○住處之臥室木門、鐵窗、日光燈等物及共同毆
    打告訴人乙○○等情，核與乙○○、甲○○指訴內容相符，且有照片五張在卷可
    資佐證（分局卷第一六－一七頁），此部分已經可以認定。
二、被告否認搶奪皮包，然而，甲○○作證時明確指稱被告丙○○的此部分行為（本
    院卷第七一－七二頁），法官認為，甲○○的證詞清楚，語氣也十分誠懇，非常
    可信。而被告於偵查中辯稱：乙○○的弟弟呂明峰曾對他說，甲○○的皮包並未
    遺失，是她謊稱的云云，惟經檢察官訊問證人呂明峰，呂明峰證稱：因為丙○○
    強調他並未搶伊大嫂的皮包，伊才說「可能」是他未向伊大嫂道歉，大嫂才說他
    有搶皮包，但丙○○到底有無搶大嫂的皮包，伊並不知道等語。被告因而聲請詰
    問張連興、黃幸福二人，以證明呂明峰曾說過前述的話，法官認為，被告請求詰
    問證人張連興、黃幸福，要證明的事項是雙重傳聞，不能允許。
二、(一)核被告所為，係犯刑法第三百五十四條毀損罪，及同法第二百七十七條第一項
    之傷害人之身體罪，與同法第三百二十五條第一項搶奪罪。(二)就毀損、傷害部分
    ，其與六位不詳姓名成年男子間有犯意聯絡行為分擔，均為共同正犯。(三)其所犯
    三罪，犯意各別，行為互殊，犯罪構成要件不同，應予分論併罰。(四)法官審酌：
    (1)被告有上述犯罪前科，此有被告全國前案紀錄表一件可證，(2)因為誤會而有上
    述魯莽行為，惟對被害人造成的損害，迄今未加以彌補，法官因為認為分別量處
    如主文之徒刑，並定應執行刑。
三、據上論斷，應依刑事訴訟法第二百九十九條第一項前段，刑法第二百七十七條第
    一項、第三百二十五條第一項、第三百五十四條、第二十八條、第五十一條第五
    款，罰金罰鍰提高標準條例第一條前段，判決如主文。
本案經檢察官丁○○偵查起訴，檢察官戊○○到庭執行職務。
中      華      民      國      九十二  年      七      月      三      日
                                      台灣雲林地方法院刑事第一庭
                                              法  官  林  輝  煌
右正本證明與原本無異。
如不服本判決，應於送達後十日內向本院提出上訴狀（須附繕本），上訴於台灣高等
法院台南分院。
告訴人或被害人對於本判決如有不服，而請求檢察官上訴者，其上訴期間之計算以檢
察官收受判決正本之日期為準。
                                              書記官  陳  美  華
中      華      民      國      九十二  年      七      月      三      日
附錄本案論罪科刑法條全文：
中華民國刑法
第二百七十七條
  傷害人之身體或健康者，處三年以下有期徒刑、拘役或一千元以下罰金。
  犯前項之罪因而致人於死者，處無期徒刑或七年以上有期徒刑；致重傷者，處三年
  以上十年以下有期徒刑。
第三百二十五條
  意圖為自己或第三人不法之所有，而搶奪他人之動產者，處六月以上五年以下有期
  徒刑。
  因而致人於死者，處無期徒刑或七年以上有期徒刑，致重傷者，處三年以上十年以
  下有期徒刑。
  第一項之未遂犯罰之。
第三百五十四條
  毀棄、損壞前二條以外之他人之物或令致不堪用，足以生損害於公眾或他人者，處
  二年以下有期徒刑、拘役或五百元以下罰金。


司法院資訊處製作；財團法人民間司法改革基金會備份。
